臺灣桃園地方法院刑事判決　　　　　　 100年度易字第1364號
公　訴　人　臺灣桃園地方法院檢察署檢察官
被　　　告　張福來
上列被告因竊盜案件，經檢察官提起公訴（100年度偵字第27187
號），嗣於本院準備程序中，被告就被訴事實為有罪之陳述，經
告以簡式審判之要旨，並聽取當事人意見後，本院裁定進行簡式
審判程序，判決如下：
    主  文
張福來所犯如附表編號１至７所示之罪，各處如附表編號１至７
所示之宣告刑。應執行有期徒刑年，如易科罰金，以新臺幣壹
仟元折算壹日，扣案之鑰匙貳支、土黃色安全帽壹頂，均沒收。
    事  實
一、張福來意圖為自己不法之所有，分別為下列行為：
  (一)於民國99年11月15日20時40分許，見王賽花騎乘之車牌號碼
    FXV-637 號重型機車停放在桃園縣八德市○○○街79號全聯
    福利中心前，趁王賽花入內購物之機會，以自備鑰匙2 支撬
    開該機車置物箱，竊取置物箱中手提包1 個（內有重型機車
    駕駛執照、FXV- 637號重型機車行車執照、全民健康保險卡
    、搭配門號0000 000000 號之Nokia 牌行動電話1 具、不明
    廠牌手錶1 支）。
  (二)於99年11月22日19時30分許，見顏思琳騎乘之車牌號碼AF7-
    417 號重型機車停放在桃園縣八德市○○○街79號全聯福利
    中心前，趁顏思琳入內購物之機會，以自備鑰匙2 支撬開該
    機車置物箱，竊取置物箱中購物包1 個（內有搭配門號0000
    000000號之Samsung 牌行動電話1 具、身分證、重型機車駕
    駛執照、AF7-417 號重型機車行車執照、全民健康保險卡、
    郵局晶片金融卡、華納威秀電影票4 張、現金新臺幣4000
    元）。
  (三)於99年11月29日8 時30分許，見趙琇雲騎乘之車牌號碼AT2-
    932 號重型機車停放在桃園縣八德市○○路119 號某早餐店
    門口，趁趙琇雲入內用餐之機會，以自備鑰匙2 支撬開該機
    車置物箱，竊取置物箱中包包1 個（內有全民健康保險卡、
    身分證、汽機車駕駛執照、AT2-932 號重型機車行車執照、
    搭配門號0000000000號之不明廠牌行動電話1 具、富邦商業
    銀行信用卡、板信商業銀行金融卡、現金新臺幣4000元）。
  (四)於100 年3 月14日20時10分許，見曹瑞芝騎乘之車牌號碼GR
    Q-533 號重型機車停放在停放在桃園縣八德市○○○街79號
    全聯福利中心前，趁曹瑞芝入內購物之機會，以自備鑰匙2
    支撬開該機車置物箱，竊取置物箱中手提包1 個（內有現金
    新臺幣6 萬元、證件）。
  (五)於100 年8 月18日11時10分許，見張松英騎乘之車牌號碼SL
    C-261 號輕型機車停放在桃園縣中壢市○○路新華市場停車
    格，且置物箱未關好，趁張松英進入市場買菜之機會，徒手
    竊取置物箱中輕型機車駕駛執照、遠東國際商業銀行存摺、
    搭配門號0000000000號之不明廠牌行動電話1具）。
  (六)於100 年9 月16日20時40分許，見蕭雪華騎乘之車牌號碼PK
    6-587 號重型機車停放在桃園縣八德市○○○街79號全聯福
    利中心前，趁蕭雪華不在機車旁之機會，以自備鑰匙2 支撬
    開該機車置物箱，竊取置物箱中牛仔布材質皮包1 個（內有
    搭配門號0000000000號、0000000000號之不明廠牌行動電話
    各1 具、佛書1本、佛珠1串、通訊錄）。
  (七)於100 年9 月30日17時50分許，見吳素貞騎乘之車牌號碼K9
    Z-183 號機車停放在桃園縣中壢市○○○路○ 段與興仁路2
    段交叉口之幸福市場入口處，趁吳素貞入市場買菜之機會，
    以自備鑰匙2 支撬開該機車置物箱，竊取置物箱中藍色手提
    袋1 個（內有汽機車駕駛執照、全民健康保險卡、K9Z-183
    號機車行車執照、現金新臺幣500元）。
二、嗣於100 年10月6 日8 時45分許，經警方持搜索票前往張福
    來位在桃園縣中壢市○○○路○ 段525 號之1 號5 樓之居住
    處，並扣得行動電話1 具、數位相機5 台、相機1 台、相機
    閃光燈1 台、行動電池1 個、行動電話電池16顆、手機套11
    個、長皮夾2 個、皮夾1 個、MP3 共9 台、MP4 共2 台、隨
    身碟15個、SD卡2 張、電子字典1 台、機車鑰匙2 支、土黃
    色安全帽1頂、筆袋3個、眼鏡2副等物。
三、案經趙琇雲告訴暨桃園縣政府警察局八德分局報請臺灣桃園
    地方法院檢察官偵查起訴。
    理  由
一、上開事實，業據被告張福來於偵查、本院準備程序、審理中
    坦承不諱（見100 年度偵字第27187 號卷，第106 至108 頁
    ；100 年度易字第1364號卷，第23頁反面、第28頁），核與
    被害人王賽花、顏思琳、趙琇雲、曹瑞芝、張松英、蕭雪華
    、吳素貞於警詢中指述相符，復有桃園縣政府警察局八德分
    局廣興派出所發生竊盜案件紀錄表、桃園縣政府警察局八德
    分局廣興派出所受理各類案件紀錄表、桃園縣政府警察局八
    德分局廣興派出所受理案件明細表、桃園縣政府警察局八德
    分局廣興派出所受理刑事案件報案三聯單、桃園縣政府警察
    局八德分局四維派出所發生竊盜案件紀錄表、桃園縣政府警
    察局八德分局刑案現場堪察紀錄表、桃園縣政府警察局中壢
    分局仁愛派出所受理刑事案件報案三聯單、桃園縣政府警察
    局八德分局刑案現場照片、桃園縣政府警察局搜索扣押筆錄
    、扣押物品目錄表、指紋卡片等在卷可稽（見100 年度偵字
    第27187 號卷，第14至52頁、第54至79頁、第83頁），足認
    被告自白與事實相符，被告犯行可堪認定，應予依法論科。
二、核被告就事實欄一(一)至(七)所為，係分別犯如附表所犯法條欄
    所示之罪，被告所為7 次竊盜犯行，行為互殊，犯意各別，
    應予分論併罰。爰審酌被告僅因經濟困頓，即多次行竊他人
    財物，對他人財產權毫不尊重，漠視法紀，迄今亦未與各被
    害人達成和解，惟念其於本院審理時坦承犯行，犯後態度尚
    稱良好，及其智識、素行、犯罪所生危害等一切情狀，分別
    量處如主文所示之刑，復諭知易科罰金之折算標準，並定其
    應執行刑及易科罰金之折算標準以示懲儆。公訴人於本件就
    被告各次犯行均具體求處有期徒刑6 月，本院認尚屬適當，
    併此指明。至扣案之機車鑰匙2 支、土黃色半罩式安全帽1
    頂為被告所有且為附表編號1 至4 、6 至7 部分供犯罪所用
    之物，業據其於警詢中自承無訛（見100 年度偵字第27187
    號卷，第8 頁反面、第9 頁），爰依刑法第38條第1 項第2
    款規定沒收。附表編號5 部分，佐以被害人張松英於警詢中
    指稱：遭竊之處所未被破壞，想說買菜一下，置物箱就沒有
    關好等語（見100 年度偵字第27187 號卷，第41頁），堪認
    被告於該次竊取未使用鑰匙撬開置物箱，是以僅就犯案所戴
    土黃色安全帽1 頂諭知沒收。至被告固於偵查中供陳被害人
    機車之置物箱未關好，始下手行竊云云，然被告既於警詢中
    明確表示竊取方式係以自備鑰匙撬開置物箱，且衡情機車車
    主於離開之際應會檢查置物箱是否確實關上，是被告警詢中
    所述較符常情，應以其警詢中供述為據，附此敘明。另刑法
    第38條第1 項第3 款所規定，因犯罪所得之物得沒收者，依
    同法條第3 項前段規定，以屬於犯人者為限，始得沒收之。
    如第三人對於該物在法律上得主張權利請求返還者，因其所
    有權不屬於被告，即不在得沒收之列（最高法院86年度台非
    字第235 號判決意旨參照），被告住處扣得之其餘物品，無
    法證明均為犯罪所得之物，縱為犯罪所得之物，依上開裁判
    意旨，亦不另為沒收之宣告，併予指明。
三、據上論斷，應依刑事訴訟法第273條之1第1項、第299條第1
    項前段，刑法第320條第1項、第41條第1項前段、第8項、第
    51條第5 款、第38條第1 項第2 款，刑法施行法第1 條之1
    第1項、第2項前段，判決如主文。
本案經檢察官張聰耀到庭執行職務。
中    華    民    國   100    年    12    月    26    日
                  刑事第十三庭法  官  張宏任
附表：
┌───┬─────┬─────────┬────────────────┐
│編號  │犯罪事實  │所犯法條          │宣告刑                          │
├───┼─────┼─────────┼────────────────┤
│  1   │如事實欄一│刑法第320 條第1項 │張福來竊盜，處有期徒刑陸月，如易│
│      │(一)所載    │                  │科罰金，以新臺幣壹仟元折算壹日，│
│      │          │                  │扣案之鑰匙貳支、土黃色安全帽壹頂│
│      │          │                  │，均沒收。                      │
├───┼─────┼─────────┼────────────────┤
│  2   │如事實欄一│刑法第320 條第1項 │張福來竊盜，處有期徒刑陸月，如易│
│      │(二)所載    │                  │科罰金，以新臺幣壹仟元折算壹日，│
│      │          │                  │扣案之鑰匙貳支、土黃色安全帽壹頂│
│      │          │                  │，均沒收。                      │
├───┼─────┼─────────┼────────────────┤
│  3   │如事實欄一│刑法第320 條第1項 │張福來竊盜，處有期徒刑陸月，如易│
│      │(三)所載    │                  │科罰金，以新臺幣壹仟元折算壹日，│
│      │          │                  │扣案之鑰匙貳支、土黃色安全帽壹頂│
│      │          │                  │，均沒收。                      │
├───┼─────┼─────────┼────────────────┤
│  4   │如事實欄一│刑法第320 條第1項 │張福來竊盜，處有期徒刑陸月，如易│
│      │(四)所載    │                  │科罰金，以新臺幣壹仟元折算壹日，│
│      │          │                  │扣案之鑰匙貳支、土黃色安全帽壹頂│
│      │          │                  │，均沒收。                      │
├───┼─────┼─────────┼────────────────┤
│  5   │如事實欄一│刑法第320 條第1項 │張福來竊盜，處有期徒刑陸月，如易│
│      │(五)所載    │                  │科罰金，以新臺幣壹仟元折算壹日，│
│      │          │                  │扣案之土黃色安全帽壹頂沒收。    │
├───┼─────┼─────────┼────────────────┤
│  6   │如事實欄一│刑法第320 條第1項 │張福來竊盜，處有期徒刑陸月，如易│
│      │(六)所載    │                  │科罰金，以新臺幣壹仟元折算壹日，│
│      │          │                  │扣案之鑰匙貳支、土黃色安全帽壹頂│
│      │          │                  │，均沒收。                      │
├───┼─────┼─────────┼────────────────┤
│  7   │如事實欄一│刑法第320 條第1項 │張福來竊盜，處有期徒刑陸月，如易│
│      │(七)所載    │                  │科罰金，以新臺幣壹仟元折算壹日，│
│      │          │                  │扣案之鑰匙貳支、土黃色安全帽壹頂│
│      │          │                  │，均沒收。                      │
└───┴─────┴─────────┴────────────────┘
如不服本判決應於收受判決後10日內向本院提出上訴書狀，並應
敘述具體理由。其未敘述上訴理由者，應於上訴期間屆滿後20日
內向本院補提理由書(均須按他造當事人之人數附繕本)「切勿逕
送上級法院」。
以上正本證明與原本無異。
                              書記官  陳美宜
中    華    民    國   100    年    12    月    26    日